臺灣臺中地方法院刑事判決　　　　　　　96年度易字第1300號
公　訴　人　臺灣臺中地方法院檢察署檢察官
被　　　告　甲○○
選任辯護人　陳居亮　律師
上列被告因恐嚇取財案件，經檢察官提起公訴（96年度偵字第37
15號），茲被告於準備程序中就被訴事實為有罪之陳述，受命法
官於聽取當事人之意見後，由本院合議庭裁定由受命法官獨任進
行簡式審判程序，判決如下：
    主    文
甲○○幫助意圖為自己不法之所有，以恐嚇使人將本人之物交付
，處有期徒刑伍月，如易科罰金，以新臺幣壹仟元折算壹日。
    犯罪事實及理由
一、犯罪事實：
    甲○○在可預見其將自己之金融帳戶出售交付予姓名年籍不
    詳自稱「張先生」之成年男子使用，足供該成年男子轉售予
    犯罪集團向他人恐嚇取財，供匯款之用，竟為貪圖該成年男
    子承諾給予新臺幣（下同）3千元之代價，不顧他人所可能
    遭受財產上損害之危險，容任該取得其帳戶之犯罪集團藉以
    遂行犯罪，而其發生並不違背其本意之認識下，並基於幫助
    該取得其帳戶之犯罪集團恐嚇取財之不確定故意，於民國95
    年9月初某日，在臺中市郵政總局前，將其所有前向彰化府
    前郵局申請開設之局號0000000號、帳號0000000號帳戶之存
    摺、印章及提款卡（含密碼），以3千元之代價，出售交付
    予該成年男子，該成年男子復將甲○○上開郵局帳戶轉售予
    黃建文、張武鵬（2人均業由檢察官另行提起公訴）及王榮
    聖（由檢察官另案偵辦中）等人，甲○○即以此方式幫助取
    得其帳戶之黃建文等人恐嚇取得他人財物。嗣後黃建文、張
    武鵬及王榮聖等人，即共同基於意圖為自己不法所有之概括
    犯意聯絡，先以不詳方法竊取吳肇峰、黃永清、葉有森及陳
    俊龍等人所有之車輛後，再分別於95年9月10日13時許、同
    年月12日12時許、同年月12日13時許及同年月28日16時許，
    依車上所留電話號碼撥打電話予吳肇峰、黃永清（起訴書誤
    載為黃永青）、葉有森及陳俊龍等人，均恐嚇稱遭竊之車輛
    在渠等手上，如欲取回車子，必須匯款贖回，如不匯款，則
    將車輛處理掉等語，致使吳肇峰、黃永清、葉有森及陳俊龍
    等人心生畏懼，吳肇峰因而於95年9月11日，在其臺中縣龍
    井鄉住處將金融卡插入讀卡機藉由網路ATM匯款1萬2千元至
    甲○○之上開郵局帳戶內；黃永清則於95年9月13日委由其
    妻李淑滿至彰化市○○路郵局匯款3萬元（依上開郵局帳戶
    之交易明細，李淑滿僅匯款3萬元，檢察官誤認為係4萬5千
    元）至甲○○之上開郵局帳戶內；葉有森則於95年9月14日
    委由其妻謝秀蓮至彰化市○○路郵局匯款5萬元至甲○○之
    上開郵局帳戶內；陳俊龍則於同年月29日10時許，至其住處
    附近郵局匯款2萬6千元至甲○○之上開郵局帳戶內；待吳肇
    峰等人匯款後，黃建文等人隨即領出，並撥打電話告知吳肇
    峰等人失竊車輛之停放位置，吳肇峰等人依所告知之位置均
    順利尋回車輛。嗣經警於95年10月2日18時許，在臺中縣外
    埔鄉○○路755巷2弄5號查獲黃建文；復於同日18時50分許
    ，在臺中縣大安區○○路56巷5號前查獲張武鵬，因而循線
    查獲上情。
二、證據名稱：
（一）被告甲○○於本院準備程序及審理時為認罪之陳述。
（二）證人黃建文、張武鵬於警詢中之證述。
（三）被害人吳肇峰、黃永清、葉有森及陳俊龍於警詢中之指述
      。
（四）被告甲○○上開郵局帳戶之郵政存簿儲金簿正面、內頁影
      本及客戶歷史交易清單。
（五）被害人吳肇峰、黃永清、葉有森及陳俊龍所有車輛報案失
      竊之車輛竊盜、車牌失竊資料個別查詢報表－查詢車輛認
      可資料4紙及被害人葉有森提出其妻謝秀蓮為匯款人之郵
      政國內匯款執據影本1紙。
三、被告提供自己之郵局帳戶予該不詳姓名年籍自稱「張先生」
    之成年男子轉售予黃建文等人作為恐嚇取財之用，主觀上係
    以幫助他人犯罪之意思而參與構成要件以外之行為，其幫助
    他人犯恐嚇取財罪，為從犯，應依刑法第30條第2項之規定
    ，減輕其刑。
四、公訴人雖請求本院判處被告有期徒刑8月，惟其求刑基礎係
    以被告矢口否認有為幫助恐嚇取財之犯行，然被告已於本院
    審理時為認罪之陳述，且陳明自己係因卡債所累始一時貪念
    而為本件犯行，已深感悔意，復提出各銀行之催收資料附卷
    為據，故本院審酌被告素無前科，且出售帳戶所獲利益僅3
    千元，雖致被害人數人受害匯款，然其經此教訓，當知所警
    惕，信無再犯之虞，倘依公訴人之具體求刑，判處被告有期
    徒刑8月，令素無不良前科紀錄之被告因本案入監服刑，則
    顯然不適當，故認公訴人上開求刑尚嫌過重，附此敘明。
五、依刑事訴訟法第273條之1第1項、第299條第1項前段、第310
    條之2、第454條第1項，刑法第346條第1項、第30條第1項前
    段、第2項、第41條第1項前段，刑法施行法第1條之1第1項
    、第2項前段，判決如主文。
六、如不服本判決，得於判決書送達之日起10日內，以書狀敘述
    理由，向本院提出上訴（須附繕本）。
中　　華　　民　　國　　96　　年　　4 　　月　　4 　　日
                  刑事第十三庭  法  官  許月馨
上正本證明與原本無異。
                                書記官  黃美雲
中　　華　　民　　國　　96　　年　　4 　　月　　4 　　日
附錄論罪科刑法條
刑法第339條第1項：
意圖為自己或第三人不法之所有，以詐術使人將本人或第三人之
物交付者，處五年以下有期徒刑、拘役或科或併科一千元以下罰
金。
